【裁判字號】    97,交聲,1811
【裁判日期】    970910
【裁判案由】    交管條例聲異
【裁判全文】
臺灣板橋地方法院交通事件裁定        97年度交聲字第1811號
原處分機關  交通部公路總局臺北區監理所
異  議  人
即受處分人  甲○
上列異議人即受處分人因違反道路交通管理處罰條例案件，對於
交通部公路總局臺北區監理所於中華民國97年6 月17日所為北監
自裁字裁40-C00000000號裁決不服，聲明異議，本院裁定如下：
    主  文
異議駁回。
    理  由
一、異議意旨略以：伊雖於民國97年4 月23日晚上7 時34分許，
    將伊所有之車牌號碼AW-9413 號自小客車停放在臺北縣三重
    市○○路○ 段184 巷28號前，但該巷道並未設置標示警告或
    黃、紅線，且伊僅臨時停車並盡量將該車停靠路邊，爰請求
    撤銷原處分，予以免罰云云。
二、按汽車駕駛人停車時，有不依順行之方向，或不緊靠道路右
    側，或併排停車，或單行道不緊靠路邊停車者，處新臺幣（
    下同）600 元以上1,200 元以下罰鍰，道路交通管理處罰條
    例第56條第1 項第6 款定有明文。再按道路交通安全規則第
    112 條第2 項規定，停車時應依車輛順行方向緊靠道路右側
    ，但單行道應緊靠路邊停車。其右側前後輪胎外側距離緣石
    或路面邊緣不得逾40公分，在單行道左側停車時，比照辦理
    。
三、經查：
(一)、異議人即受處分人甲○於97年4 月23日晚上7 時34分許，將
    其所有之車牌號碼AW-9413 號自用小客車停放在臺北縣三重
    市○○路○段184 巷28號前，而為員警制單舉發之事實，業
    據異議人坦承不諱，核與證人即本件制單舉發員警張國興於
    本院訊問時到庭具結證述之情節相符，並有臺北縣政府警察
    局97年4 月23日北縣警交字第C00000000 號舉發違反道路交
    通管理事件通知單1 紙及本件舉發違規之現場照片4 張（詳
    見本院卷第14、28至30頁）在卷可稽；況參酌證人張國興於
    本院訊問時具結證述：該車並未緊靠道路右側，而係停放在
    車道上；該處並未劃設紅線，道路中間有劃雙黃線，雙向各
    一車道；如果車輛停放於騎樓下或緊靠道路右側不會拖吊，
    但該車右側已經停放1 台小貨車越過路面邊線而佔用到部分
    的車道，且異議人停放位置會使同向車輛必須越過雙黃線行
    駛到對向車道，有影響交通等語（詳見本院卷第24至25頁）
    甚明，核諸前揭舉發違規之現場照片所示情形相符，且衡諸
    證人張國興與異議人素不相識，自無仇隙怨懟而虛辭構陷異
    議人之理；又觀諸前揭現場照片（詳見本院卷第28頁）所示
    ，該車停放位置明顯佔據車道，顯離該巷道路中間所劃設之
    雙黃線甚近，則該車未緊靠路邊停車極明，而衡諸道路交通
    安全規則第112 條第2 項規定汽車駕駛人停車時應緊靠路面
    邊緣停車，其立法意旨當在規範汽車駕駛人停車時，不得佔
    用太多道路路面，有保持道路暢通之必要，致影響交通安全
    或妨害公眾利益（例如因汽車停放而使消防車無法進入），
    則該車停放位置既在一般道路上並佔用車道，縱然該路段未
    劃設紅、黃線之禁止停車線，亦不影響異議人前開不緊靠路
    面邊緣停車之違規行為。至異議人雖辯稱：當時伊去兒子家
    ，而臨時停車云云，惟按臨時停車，指車輛因上、下人、客
    ，裝卸物品，其引擎未熄火，停止時間未滿3 分鐘，保持立
    即行駛之狀態，道路交通管理條例第3 條第9 款定有明文，
    而查員警張國興到場處理本件違規並指揮拖吊車拖吊之際，
    異議人已離開該車且該車已熄火，而於員警張國興在場處理
    花費3 分鐘之時間內，異議人並未出現等情，亦為證人即員
    警張國興到庭具結證述（詳見本院卷第24頁）明確，是該車
    當時即非處於可立即行駛之狀態，故異議人猶持前詞辯解，
    顯屬事後卸責之詞，不足採信。則異議人於上開時、地，未
    將該車僅靠道路右側停靠，而停放在車道上，影響來往車輛
    行駛之事實，堪以認定屬實。
(二)、綜上所述，原處分機關認異議人即受處分人於上開時間、地
    點，未將該車僅靠道路右側停車，而據以援引道路交通管理
    處罰條例第56條第1 項第6 款之規定，裁處罰鍰900 元，於
    法並無不當。故本件異議為無理由，應予駁回。
四、據上論斷，應依道路交通案件處理辦法第19條，裁定如主文
    。
中    華    民    國    97    年    9     月    10    日
                  交通法庭法  官  饒金鳳
以上正本證明與原本無誤。
如不服本裁定應於送達後5 日內向本院提出抗告狀。
                          書記官  廖貞音
中    華    民    國    97    年    9     月    10    日


司法院資訊處製作；財團法人民間司法改革基金會備份。
